臺灣基隆地方法院刑事判決　　　　　　　　 96年度易字第7號
公　訴　人　臺灣基隆地方法院檢察署檢察官
被　　　告　甲○○
選任辯護人　余鐘柳律師
被　　　告　乙○○
上列被告因贓物案件，檢察官提起公訴（95年度偵字第3837號）
後，聲請改依協商程序而為判決，並經本院合議庭裁定由受命
法官依協商程序判決如下：
    主  文
甲○○共同故買贓物，處有期徒刑陸月，如易科罰金以銀元佰
元即新臺幣玖佰元折算壹日。緩刑貳年。
乙○○連續牙保贓物，處有期徒刑柒月。緩刑貳年。
    事實及理由
一、本件犯罪事實及證據，除補引「被告2人於本院準備程序及
    協商程序訊問時之自白」為證據外，餘均引用起訴書之記載
    （如附件）。
二、本件經檢察官與被告2人於審判外達成協商之合意且被告2人
    均已認罪，其合意內容為：
  (一)被告甲○○願受科刑範圍為有期徒刑6月，緩刑2年之宣告；
    被告乙○○願受科刑範圍為有期徒刑7月，緩刑2年之宣告。
  (二)被告2人應向中華社會福利聯合勸募協會各支付新臺幣（下
    同）2萬元之金額。經查，上開協商合意並無刑事訴訟法第
    455條之4第1項所列情形之一，檢察官聲請改依協商程序而
    為判決，本院爰不經言詞辯論，於協商合意範圍內為協商判
    決，合予敘明。
四、應適用之法條：刑事訴訟法第455條之4第2項、第455條之8
    、第454條，刑法第2條第1項、第28條、第56條（修正前）
    、第349條第2項、第74條第1項第1款、第41條第1項前段（
    修正前），刑法施行法第1條之1，廢止前罰金罰鍰提高標準
    條例第2條，現行法規所定貨幣單位折算新臺幣條例第2條。
五、附記事項：
    被告2人已分別於96年1月23日、96年1月25日向中華社會福
    利聯合勸募協會支付2萬元，有該協會收據2紙在卷可稽。
六、本判決除有刑事訴訟法第454條之4第1項第1款於本訊問程序
    終結前，被告撤銷協商合意或檢察官撤回協商聲請者；第2
    款被告協商之意思非出於自由意志者；第4 款被告所犯之罪
    非第455條之2第1項所定得以協商判決者；第6款被告有其他
    較重之裁判上一罪之犯罪事實者；第7 款法院認應諭知免刑
    或免訴、不受理者情形之一，及違反同條第2 項「法院應於
    協商合意範圍內為判決；法院為協商判決所科之刑，以宣告
    緩刑或2年以下有期徒刑、拘役或罰金為限」之規定者外，
    不得上訴。
七、如有上述六所載之情形不服本件判決，得自收受判決送達之
    日起10日內，向本院提出上訴書狀，上訴於第二審法院。
中　　華　　民　　國　　96　　年　　1　 　月　 　31　　日
                  刑事第四庭法  官  王美婷
以上正本證明與原本無異。
本判決除有刑事訴訟法第455條之4第1項第1款、第2款、第4款、
第6款、第7款所定情形之一，或違反同條第2項規定者外，不得
上訴。
如有前揭除外情形，對於本件判決如有不服，應於收受送達後10
日內，向本院提出上訴書狀，上訴於臺灣高等法院，並按他造當
事人之人數附具繕本。
中　　華　　民　　國　　96　　年　　1 　　月　　31　　日
                            書記官  劉珍珍
附件：
臺灣基隆地方法院檢察署檢察官起訴書
 　　　　　　　　　　　　　　　　　　　95年度偵字第3837號
 　　被　　　告　甲○○　男　30歲（民國○○年○月○日生）
 　　　　　　　　　　　　住臺北縣貢寮鄉○○○街35號
 　　　　　　　　　　　　國民身分證統一編號：Ｚ000000000號
 　　　　　    　乙○○　男　29歲（民國○○年○月○○日生）
 　　　　　　　　　　　　住臺北縣雙溪鄉○○村○○路49號2
                         樓
 　　　　　　　　　　　　國民身分證統一編號：Ｚ000000000號
 上列被告等因贓物案件，已經偵查終結，認應提起公訴，茲將犯
 罪事實及證據並所犯法條分敘如下：
         犯  罪  事  實
 一、甲○○與江振豪（另經臺灣臺北地方法院以95年度易字第
     1675號判決判處有期徒刑5 月）均明知羅崇誠（另行通緝中）
     所出售之小松牌挖土機1臺（型號：PC-200-5、機號：46840
     ，該挖土機係丙○○所有，於民國94年5 月17日22時許至翌
     日凌晨間某時，在臺北市○○○路○段185巷5 號即基隆河圓
     山段整治工程工地失竊）係來路不明之贓物，竟共同基於故
     買贓物之犯意聯絡，經由有贓物認識之乙○○之牙保，於94
     年5 月18日凌晨某時許，在臺北縣雙溪鄉雞母嶺某地，共同
     出資新臺幣（下同）15萬元之賤價，予以買受之。未幾旋又
     經由乙○○之牙保，於94年5 月26日，在臺北縣澳底鄉某餐
     廳，將上開挖土機以45萬元之價格轉售予不知情之李榮華（
     另經不起訴處分），從中賺取差價。嗣於94年5 月28日15時
     35分許，經警會同丙○○在臺北縣貢寮鄉核四廠工地內尋獲
     ，始循線查知上情。
 二、案經臺灣臺北地方法院檢察署檢察官自動檢舉簽分後呈請臺
     灣高等法院檢察署移轉本署偵辦。
         證  據  並  所  犯  法  條
 一、證據清單及待證事實：
    ┌──┬──────────┬────────────┐
    │編號│   證  據  名  稱   │     待  證  事  實     │
    ├──┼──────────┼────────────┤
    │ 一 │證人丙○○之證述    │1.上開挖土機係其所有，原│
    │    │                    │  本租予裕祥公司在基隆河│
    │    │                    │  圓山段從事整治工程，  │
    │    │                    │  於94年5月18日上午6時30│
    │    │                    │  分許接獲司機通報該挖土│
    │    │                    │  機失竊之事實          │                    │2.尋獲之挖土機遭人重新│    │                    │  刷油漆之事實         │
    ├──┼──────────┼────────────┤
    │ 二 │另案被告江振豪之供述│1.供承其係以開挖土機為業│
    │    │                    │  ，其與被告甲○○經由被│
    │    │                    │  告乙○○之牙保，出資15│
    │    │                    │  萬元購買上開挖土機，旋│
    │    │                    │  經由被告乙○○之牙保以│
    │    │                    │  45萬元之價格售出之事實│
    │    │                    │2.其未向羅崇誠索取來源證│
    │    │                    │  明或要求羅崇誠出具讓渡│
    │    │                    │  書之事實              │
    │    │                    │3.其購買上開挖土機時，被│
    │    │                    │  告乙○○稱經他看過後，│
    │    │                    │  認為車況不差之事實    │
    │ 三 │另案被告李榮華之供述│1.其係經由被告乙○○之介│
    │    │                    │  紹，由被告乙○○、邱文│
    │    │                    │  彬出面開價欲以50萬元之│
    │    │                    │  價格出售上開挖土機，經│
    │    │                    │  其殺價後以45萬元成交，│
    │    │                    │  翌日由被告乙○○將上開│
    │    │                    │  挖土機拖到核四廠工地交│
    │    │                    │  付，其則交付被告乙○○│
    │    │                    │  扣除1 萬元訂金之44萬元│
    │    │                    │  支票之事實            │
    │    │                    │2.其估計上開挖土機斯時價│
    │    │                    │  值60萬元之事實        │
    │    │                    │3.其購買上開挖土機時被告│
    │    │                    │  乙○○稱無車輛來源證明│
    │    │                    │  之事實                │
    ├──┼──────────┼────────────┤
    │ 四 │被告甲○○之供述    │1.上開挖土機係其與江振豪│
    │    │                    │  經由被告乙○○之介紹合│
    │    │                    │  資15萬元購買，並經由被│
    │    │                    │  告乙○○之介紹，由其與│
    │    │                    │  被告乙○○出面與買主李│
    │    │                    │  榮華洽談（開價、殺價）│
    │    │                    │  售價為45萬元後售予李榮│
    │    │                    │  華之事實              │
    │    │                    │2.其於購買上開挖土機時，│
    │    │                    │  一個月收入2、3萬元之事│
    │    │                    │  實                    │
    │    │                    │3.其於購買上開挖土機時係│
    │    │                    │  從事臨時工，工作上不需│
    │    │                    │  要用到挖土機之事實    │
    │    │                    │4.其與江振豪合資購買挖土│
    │    │                    │  機，約好由江振豪使用挖│
    │    │                    │  土機工作賺錢，所得再平│
    │    │                    │  分                    │
    │    │                    │5.上開挖土機送來時，其在│
    │    │                    │  場之事實              │
    │    │                    │6.其將上開挖土機重新粉刷│
    │    │                    │  油漆，並將廠牌漆掉之事│
    │    │                    │  實                    │
                                ┤                        │
    │ 五 │被告乙○○之供述    │1.供承其係以開挖土機為業│
    │    │                    │2.供承上開挖土機係被告邱│
    │    │                    │  文彬與江振豪經其介紹合│
    │    │                    │  資15萬元向羅崇誠購買，│
    │    │                    │  並經其介紹，由其與被告│
    │    │                    │  甲○○出面與買主李榮華│
    │    │                    │  洽談（開價、殺價）售價│
    │    │                    │  為45萬元後售予李榮華之│
    │    │                    │  事實                  │
    │    │                    │3.羅崇誠交付上開挖土機時│
    │    │                    │  ，被告甲○○有在場看車│
    │    │                    │  之事實                │
    │    │                    │4.被告甲○○重新粉刷油漆│
    │    │                    │  之事實                │
    │    │                    │5.羅崇誠將上開挖土機運送│
    │    │                    │  至臺北縣雙溪鄉雞母嶺之│
    │    │                    │  過程中，因羅崇誠聯繫拖│
    │    │                    │  板車之過程不順利，有發│
    │    │                    │  生拖板車司機到場後不願│
    │    │                    │  意載運等不尋常之情形，│
    │    │                    │  其因而認識上開挖土機來│
    │    │                    │  路不明之事實          │
    ├──┼──────────┼────────────┤
    │ 六 │92年9月1日讓渡書1 紙│上開挖土機係丙○○所有，│
    │    │                    │丙○○於92年9月1日購入時│
    │    │                    │，上開挖土機價值552250元│
    │    │                    │之事實                  │
    ├──┼──────────┼────────────┤
    │ 七 │94年5 月27日讓渡證明│上開挖土機旋經被告乙○○│
    │    │書1 紙              │之牙保出售與李榮華之事實│
    ├──┼──────────┼────────────┤
    │ 八 │代理販售小松牌挖土機│上開挖土機之中古市價約為│
    │    │之鉅工實業股份有限公│80萬元至100 萬元土機之事│
    │    │司臺北分公司94年9 月│實                      │
    │    │30日鉅北0901號函    │                        │
    ├──┼──────────┼────────────┤
    │ 九 │贓物認領保管收據1 紙│丙○○失竊上開挖土機之事│
    │    │                    │實                      │
    ├──┼──────────┼────────────┤
    │ 十 │上開挖土機失竊前後照│上開挖土機失竊後，遭人重│
    │    │片                  │新粉刷油漆，並將該挖土機│
    │    │                    │標示機號之號碼牌剪斷置於│
    │    │                    │駕駛座內之事實          │
    ├──┼──────────┼────────────┤
    │十一│通聯紀錄勘驗報告1 份│上開挖土機遭竊之可疑時段│
    │    │                    │（94年5 月17日22時許迄翌│
    │    │                    │日凌晨6 時許）期間內，被│
    │    │                    │告乙○○與0000000000門號│
    │    │                    │使用人通聯密切之事實（此│
    │    │                    │門號係丙○○提供警方，為│
    │    │                    │急電拖板車司機前往失竊地│
    │    │                    │點載運上開挖土機之人）  │
    └──┴──────────┴────────────┘
 二、查被告乙○○行為後，刑法第56條連續犯之規定，業於94年
     2月2日修正公布刪除，並於95年7月1日施行，則被告乙○○
     之犯行，因行為後新法業已刪除連續犯之規定，此刪除雖非
     犯罪構成要件之變更，但顯已影響行為人刑罰之法律效果，
     自屬法律有變更，依新法第2條第1項規定，比較新、舊法結
     果，仍應適用較有利於被告乙○○之行為時法律即舊法論以
     連續犯（最高法院95年第8 次刑事庭會議決議參照）。核被
     告甲○○所為，係犯刑法第349條第2項之故買贓物罪嫌，被
     告乙○○所為，係犯刑法第349條第2項之牙保贓物罪嫌。被
     告甲○○與江振豪就上開犯行，有犯意聯絡及行為分擔，請
     論以共同正犯。又被告乙○○先後2 次牙保贓物犯行，時間
     緊接，所犯構成要件相同，顯係基於概括犯意反覆為之，請
     依修正前刑法第56條之規定論以連續犯。
 三、依刑事訴訟法第251條第1項提起公訴。
     此　致
 臺灣基隆地方法院
 中　　華　　民　　國　　95　　年　　12　　月　　25　　日
 　　　　　　　　　　　　　　　檢察官　曾　淑　婷
 本件正本證明與原本無異
 中　　華　　民　　國　　95　　年　　12　　月　　26　　日
 　　　　　　　　　　　　　　　書記官　潘　健　安
 附錄所犯法條：
 刑法第349條第2項
      收受贓物者，處 3 年以下有期徒刑、拘役或 5 百元以下
      罰金。
      搬運、寄藏、故買贓物或為牙保者，處5年以下有期徒刑、
      拘役或科或併科1千元以下罰金。
      因贓物變得之財物，以贓物論。
